

Diplômé d'une licence Pro Chef de Chantier à l'ISTV, et ayant auparavant obtenu un BTS Bâtiment. J'ai eu la chance de travailler au sein de la société CG2I pour un client prestigieux qui est AMAZON FRANCE.

Fort d'une expérience de 2 ans dans le secteur du bâtiment, j'ai eu l'occasion de développer diverses compétences tels que le management, la communication, la résolutions de problèmes et l'organisation.

Actuellement en reconversion professionnelle dans la formation TP développeur web et web mobile au sein du GRETA grand Hainaut

### COMPÉTENCES

- Word, PowerPoint, Excel
- Autocad
- Ms Proiect
- Balsamiq wireframes
- Adobe première Pro
- Aseprite
- Trello
- Visual Code Studio:
  - o HTML
  - o CSS
  - Javascript
  - Jquery
  - Bootstrap





**LANGUES** 

Anglais: B2 Arabe Marocain: couramment Japonais: Hiragana et Katakana

#### CONTACT



0695580726



Loos,59120 Haut de France



wbouricha5@gmail.com

#### INTÉRÊTS

- Voyages : Japon et Corée du sud
- Sports : Pratique régulière du Basket en compétition depuis mes 8 ans. Fini premier du championnat régional Nord-pas-de-calais en 2011.
- Réalisations et montages de vidéos nombres de vues cumulées sur Youtube (+70 000 000 vues chaine LuccassTV)

# **WASSIM BOURICHA**

# **EXPERIENCE PROFESSIONNELLE**

#### Empire Télécom - Stage Développeur web

Oct. 2021 - Nov. 2021

• Création d'un site vitrine en langage HTML/CSS/Javascript

# CG2I | Assistant conducteur de travaux Chantier Amazon LIL1

Mars. 2017 - Dec. 2018

- Gestion d'une vingtaine de sous-traitants et d'environ 300 ouvriers
- Constructions de dossiers administratifs permettant au client de valider ou non, l'entrée des sous-traitants et ouvriers sur site.
- Préparation et consolidation des documents nécessaires à l'inspection du travail.
- Organiser et piloter l'aménagement des bungalows des ouvriers, en s'appuyant sur le plan d'installation de chantier.
- Optimisation et coordination des différents sous-traitants au sein d'un même poste de travail.
- S'assurer du respect des règles et de la sécurité sur le site d'Amazon LIL1.
- Rédiger un rapport de suivi journalier complet sur l'avancement des travaux (taches effectuées, délais, qualité, sécurité).
- Animation des réunions en Anglais permettant une meilleure coordination avec le second contracteur Link51 basé au Royaume-
- Adaptation intelligente des horaires afin d'avoir des équipes de jours et de nuits permettant de respecter les délais imposés par Amazon.
- Représenter l'entreprise auprès des clients, lors de la réception de chaque cellule d'entrepôt terminée.
- Contrôle et rédaction des réserves après réception d'une cellule.

# NCN | Stage ouvrier d'exécution Chantier 64 **Habitations**

Avril. 2014 - Juin. 2014

- Mise en place de banches de coffrages pour coulage de murs en bétons armés
- Pose de treillis soudés, films polyéthylène, joint de dilatation,
- Création d'une dalle en béton

# **FORMATION**

# Formation TP développeur Web et Web mobile /GRETA Cambrai

2021-2022

Licence Pro Chef de chantier / ISTV Valenciennes 2015-2017

BTS Bâtiment / Lycée Edouard Branly Boulogne - sur -mer 2013-2015

**DUT Génie Civil / lut Bethune** 

2012-2013

Bac STI génie mécanique / Lycée Paul Duez Cambrai 2009-2012

# RÉSEAUX



Linkedin





